---
title: "Data Manipulation"
author: "Calvin Sibarani, edited by Yurham Afif"
date: "4/20/2021"
output: github_document
---

```{r setup, include=FALSE}
knitr::opts_chunk$set(echo = TRUE)
```

## Data Manipulation Homework

Stack Overflow dataset -- Solved by Afif

Goal 1 : Hitung berapa banyak tiap question_id muncul pada dataset `answers.csv`. Join hasil tersebut ke kolom dataset `questions.csv`

```{r}
library(tidyverse)

answer <- read_csv("answers.csv")
question <- read_csv("questions.csv")
answer

question <- answer %>% 
  count(question_id) %>% 
  inner_join(question, by = c("question_id" = "id"))
question

```


Goal 2 : Dari hasil nomor 1, join ke dataset `questions_tags.csv` dan ke dataset `tags.csv`

```{r}
questions_tags <- read_csv("question_tags.csv")
tags <- read_csv("tags.csv")

tags <- question %>% 
  inner_join(questions_tags, by = "question_id") %>% 
  inner_join(tags, by = c("tag_id" = "id"))
tags
```


Goal 3 : Dari hasil nomor 2, agregasi berdasarkan kolom `tag_name` untuk mendapatkan berapa kali pertanyaan muncul. Urutkan hasil akhir dari `tag_name` yang paling sering muncul.

```{r}
tags %>% 
  count(tag_name, sort = TRUE)
```

